臺灣高等法院刑事判決
111年度上訴字第1834號
上  訴  人  
即  被  告  張敏惠


選任辯護人  鄭世脩律師
            林俊杰律師（辯論終結後解除委任）
上列上訴人因傷害案件，不服臺灣臺北地方法院110年度訴字第7
53號，中華民國111年2月21日第一審判決（起訴案號：臺灣臺北
地方檢察署110年度偵字第4653號），提起上訴，本院判決如下
：
    主  文
上訴駁回。
    事實及理由
一、經本院審理結果，第一審認為上訴人即被告張敏惠犯刑法第
    277條第1項之傷害罪，量處有期徒刑4月，並諭知易科罰金
    折算標準為新臺幣（下同）1,000元折算1日，經核認事用法
    及量刑均無不當，應予維持，並引用第一審判決書記載之事
    實、證據及理由（如附件）。
二、被告上訴意旨略以：被告與告訴人陳翠雯間當時對於店內大
    理石桌子權利歸屬有所爭執，告訴人欲取回桌子，被告欲防
    護財產，才會與告訴人相互拉扯，被告並無動手毆打告訴人
    之行為，此有店內員工曾馨慧可資為證，且被告是為防衛自
    己財產之防衛行為，屬於正當防衛云云，指謫原判決認定有
    所不當。
三、然查，被告於民國109年10月19日夜間9時許，在臺北市○○區
    ○○○路○段000巷00號0樓之藍天小館內，與告訴人間有所爭執
    ，於告訴人欲將其所提供之大理石桌子1張搬離藍天小館之
    際，被告以徒手毆打告訴人，致告訴人受有左側臉部挫傷併
    擦傷、雙側膝部挫傷併擦傷、雙側前臂挫傷、頭部挫傷、右
    胸挫傷併第6根肋骨骨折等傷害，已據告訴人於警詢、偵查
    及原審時陳述在卷，核與告訴人當天偕同前往之友人林玉婷
    於原審審理時陳述被告有動手攻擊告訴人等語，以及鄭雅文
    於原審審理時陳述有看見被告壓在告訴人身上，彼此抓來抓
    住，告訴人臉上有抓傷等語相符，卷內並有長庚醫療財團法
    人台北長庚紀念醫院109年10月19日、109年10月30日診斷證
    明書、告訴人受傷之照片及長庚醫院檢附告訴人急診胸腔及
    血管外科與精神科就醫之病歷光碟及列印資料等件，可以佐
    證告訴人受有上開傷害之結果，而上開檢出臉部、雙側膝部
    、雙側前臂、頭部、右胸等多處之傷害，亦與告訴人指訴遭
    被告動手毆打拉扯後倒地成傷之內容相符，綜上各情，俱足
    以佐證告訴人之指訴信而有徵，可堪信實，可以為被告有罪
    之認定。被告雖以前詞否認犯罪，並以其事後亦診斷出受有
    傷害結果，以及在場目擊員工曾馨慧之陳述，否認告訴人及
    證人上開陳述之真實性。然若本件被告僅係出手阻擋以致與
    告訴人發生拉扯，何以告訴人會受有前揭多處挫擦傷等傷害
    ，更遑論告訴人右胸併有肋骨骨折，可見被告用力之猛，是
    告訴人之多處傷害結果，顯然就是被告故意之攻擊行為所致
    。又即令被告其後驗傷結果亦受有傷害，然此當係被告在攻
    擊告訴人過程中，告訴人相對應之抵擋、拉扯行為所致。又
    依曾馨慧於本院審理時所述：我轉過去看到的時候是被告已
    經被壓在地上了，他們就一直是在拉扯的狀況，（你轉過身
    之前，被告與告訴人發生什麼事？）沒有任何事情，我只聽
    到爭執聲，（你有看到雙方為何會倒在地上嗎？）沒有，（
    告訴人跟她兩個朋友在搬桌子的過程中，被告有何舉動？）
    就講說你們不能搬，（之後發生何事？）我沒看到，我坐在
    吧台背對他們搬東西的地方等語（見本院卷第125、126、12
    7、128、130頁），曾馨慧顯然並未目擊被告與告訴人間在
    搬桌子過程中之爭執，自然不知道告訴人上開所指，在搬桌
    子過程中遭到被告攻擊之行為舉措。是被告上開所指各情，
    俱不影響上開積極證據之真實性，其否認犯罪之辯解，自不
    足採。被告雖以該桌子是店內營業使用，其當時是為了阻止
    告訴人將桌子搬離為由，主張是出於正當防衛。然以告訴人
    當時是動手搬取桌子，則被告針對該桌子出手阻擋，即可達
    其目的，顯然無須針對告訴人上開身體部位為之，更遑論被
    告行為時施加於告訴人之力道非輕，顯見被告並非出於防衛
    之意思，而係出於傷害之故意，是被告辯稱其係正當防衛云
    云，亦無可採。 
四、綜上所述，被告上訴意旨仍執前詞否認犯罪，俱不足採，業
    經本院論駁如前，是本件被告上訴為無理由，應予駁回。
據上論斷，應依刑事訴訟法第373條、第368條，判決如主文。
本案經檢察官邱舜韶提起公訴，檢察官沈念祖到庭執行職務。
中　　華　　民　　國　　111 　年　　8 　　月　　30　　日
                  刑事第十四庭  審判長法　官  黃斯偉
                                      法　官  郭豫珍
                                      法　官  許泰誠
以上正本證明與原本無異。
如不服本判決，應於收受送達後20日內向本院提出上訴書狀，其
未敘述上訴之理由者並得於提起上訴後20日內向本院補提理由書
（均須按他造當事人之人數附繕本）「切勿逕送上級法院」。
                                      書記官  朱子勻
中　　華　　民　　國　　111 　年　　8 　　月　　30　　日